en: Amino acids
de: Aminosäuren
es: Aminoácidos
fr: Acides aminés
it: Amminoacidi
nl: Aminozuren
pt: Aminoácidos

en: L-alanine
bg: L-аланин
da: L-alanin
de: L-Alanin
fr: L-alanine
hu: L-alanin
it: L-alanina
ja: L-アラニン
lt: L-alaninas
ro: L-alanină
sk: L-alanín
sl: L-alanin
sv: L-alanin

en: L-arginine
bg: L-аргинин
cs: L-arginin
de: L-Arginin
el: L-αργινίνη
es: L-arginina
et: L-arginiin
fi: L-arginiini
fr: L-arginine
hu: L-arginin
it: L-arginina
ja: L-アルギニン
lt: L-argininas
lv: L-arginīns
mt: L-arġinina
pl: L-arginina
pt: L-arginina
ro: L-arginină
sk: L-arginín
sl: L-arginin
sv: L-arginin

en: L-aspartic acid
bg: L-аспарагинова киселина
cs: L-asparagová kyselina
de: L-Asparaginsäure
el: L-ασπαρτικό οξύ
es: Ácido L-aspártico
et: L-asparagiinhape
fi: L-asparagiinihappo
fr: L-acide aspartique
hu: L-aszparaginsav
it: acido L-aspartico
ja: L-アスパラギン酸
lt: L-asparto rūgštis
lv: L-asparagīnskābe
mt: L-aċidu aspartiku
nl: L-asparaginezuur
pl: kwas L-asparaginowy
pt: ácido L-aspártico
ro: acid L-aspartic
sk: kyselina L-asparágová
sl: L-asparaginska kislina
sv: L-asparaginsyra

en: L-citrulline
bg: L-цитрулин
cs: L-citrullin
de: L-Citrullin
el: L-κιτρουλίνη
es: L-citrulina
et: L-tsitrulliin
fi: L-sitrulliini
hu: L-citrullin
it: L-citrulina
ja: L-シトルリン
lt: L-citrulinas
lv: L-citrulīns
mt: L-ċitrullina
pl: L-cytrulina
pt: L-citrulina
ro: L-citrulină
sk: L-citrulín
sl: L-citrulin
sv: L-citrullin

en: L-cysteine
bg: L-цистеин
cs: L-cystein
de: L-Cystein
el: L-κυστεΐνη
es: L-cisteína
et: L-tsüsteiin
fi: L-kysteiini
fr: L-cystéine
hu: L-cisztein
it: L-cisteina
ja: L-システイン
lt: L-cisteinas
lv: L-cisteīns
mt: L-ċisteina
nl: L-cysteïne
pl: L-cysteina
pt: L-cisteína
ro: L-cisteină
sk: L-cysteín
sl: L-cistein
sv: L-cystein

en: Cystine (4)
bg: Цистин
cs: Cystin
de: Cystin
el: Κυστίνη
es: Cistina
et: tsüstiin
fi: Kystiini
hu: Cisztin
it: cistina
ja: シスチン
lt: Cistinas
lv: Cistīns
mt: Ċistina
pl: cystyna
pt: Cistina
ro: cistină
sk: Cystín
sl: cistin
sv: Cystin

en: L-histidine
bg: L-хистидин
cs: L-histidin
de: L-Histidin
el: L-ιστιδίνη
es: L-histidina
et: L-histidiin
fi: L-histidiini
hu: L-hisztidin
it: L-istidina
ja: L-ヒスチジン
lt: L-histidinas
lv: L-histidīns
mt: L-istidina
pl: L-histydyna
pt: L-histidina
ro: L-histidină
sk: L-histidín
sl: L-histidin
sv: L-histidin

en: L-glutamic acid
bg: L-глутаминова киселина
cs: L-glutamová kyselina
de: L-Glutaminsäure
el: L-γλουταμικό οξύ
es: Ácido L-glutámico
et: L-glutamiinhape
fi: L-glutamiinihappo
fr: L-acide glutamique
hu: L-glutaminsav
it: acido L-glutammico
ja: L-グルタミン酸
lt: L-glutamo rūgštis
lv: L-glutamīnskābe
mt: L-aċidu glutamiku
nl: L-glutaminezuur
pl: L-kwas glutaminowy
pt: ácido L-glutâmico
ro: acid L-glutamic
sk: kyselina L-glutamínová
sl: L-glutaminska kislina
sv: L-glutaminsyra

en: L-glutamine
bg: L-глутамин
cs: L-glutamin
de: L-Glutamin
el: L-γλουταμίνη
es: L-glutamina
et: L-glutamiin
fi: L-glutamiini
fr: L-glutamine
hu: L-glutamin
it: L-glutamina
ja: L-グルタミン
lt: L-glutaminas
lv: L-glutamīns
mt: L-glutamina
pl: L-glutamina
pt: L-glutamina
ro: L-glutamină
sk: L-glutamín
sl: L-glutamin
sv: L-glutamin

en: glycine
bg: Глицин
cs: glycin
de: Glycin
el: γλυκίνη
es: Glicina
et: glütsiin
fi: glysiini
hu: glicin
it: glicina
ja: グリシン
lt: glicinas
lv: glicīns
mt: gliċina
pl: glicyna
pt: glicina
ro: glicină
sk: glycín
sl: glicin
sv: glycin

en: L-isoleucine
bg: L-изолевцин
cs: L-isoleucin
de: L-Isoleucin
el: L-ισολευκίνη
es: L-isoleucina
et: L-isoleutsiin
fi: L-isoleusiini
fr: L-isoleucine
hu: L-izoleucin
it: L-isoleucina
ja: L-イソロイシン
lt: L-izoleucinas
lv: L-izoleicīns
mt: L-isolewċina
pl: L-izoleucyna
pt: L-isoleucina
ro: L-izoleucină
sk: L-isoleucín
sl: L-izolevcin
sv: L-isoleucin

en: L-leucine
bg: L-левцин
cs: L-leucin
de: L-Leucin
el: L-λευκίνη
es: L-leucina
et: L-leutsiin
fi: L-leusiini
hu: L-leucin
it: L-leucina
ja: L-ロイシン
lt: L-leucinas
lv: L-leicīns
mt: Il-lewċina
pl: L-leucyna
pt: L-leucina
ro: L-leucină
sk: L-leucín
sl: L-levcin
sv: L-leucin

en: L-lysine
bg: L-лизин
cs: L-lysin
de: L-Lysin
el: L-λυσίνη
es: L-lisina
et: L-lüsiin
fi: L-lysiini
hu: L-lizin
it: L-lisina
ja: L-リシン
lt: L-lizinas
lv: L-lizīns
mt: L-liżina
pl: L-lizyna
pt: L-lisina
ro: L-lizină
sk: L-lyzín
sl: L-lizin
sv: L-lysin

en: L-lysine acetate
bg: L-лизин ацетат
cs: L-lysin-acetát
de: L-Lysinacetat
el: οξική L-λυσίνη
es: acetato de L-lisina
et: L-lüsiinatsetaat
fi: L-lysiiniasetaatti
fr: L-lysine acétate
hu: L-lizin-acetát
it: acetato di L-lisina
ja: L-リシン酢酸塩
lt: L-lizino acetatas
lv: L-lizīna acetāts
mt: aċetat tal-L-liżina
nl: L-lysineacetaat
pl: octan L-lizyny
pt: acetato de L-lisina
ro: acetat de L-lizină
sk: L-lyzínoctan
sl: L-lizin acetat
sv: L-lysinacetat

en: L-methionine
xx: 3c305
bg: L-метионин
cs: L-methionin
de: L-Methionin
el: L-μεθειονίνη
es: L-metionina
et: L-metioniin
fi: L-metioniini
fr: L-méthionine
hu: L-metionin
it: L-metionina
ja: L-メチオニン
lt: L-metioninas
lv: L-metionīns
mt: L-metionina
pl: L-metionina
pt: L-metionina
ro: L-metionină
sk: L-metionín
sl: L-metionin
sv: L-metionin

en: L-ornithine
bg: L-орнитин
cs: L-ornithin
de: L-Ornithin
el: L-ορνιθίνη
es: L-ornitina
et: L-ornitiin
fi: L-ornitiini
hu: L-ornitin
it: L-ornitina
ja: L-オルニチン
lt: L-ornitinas
lv: L-ornitīns
mt: L-ornitina
pl: L-ornityna
pt: L-ornitina
ro: L-ornitină
sk: L-ornitín
sl: L-ornitin
sv: L-ornitin

en: L-phenylalanine
bg: L-фенилаланин
cs: L-fenylalanin
de: L-Phenylalanin
el: L-φαινυλαλανίνη
es: L-fenilalanina
et: L-fenüülalaniin
fi: L-fenyylialaniini
fr: L-phénylalanine
hu: L-fenilalanin
it: L-fenilalanina
ja: L-フェニルアラニン
lt: L-fenilalaninas
lv: L-fenilalanīns
mt: L-fenilalanina
nl: L-fenylalanine
pl: L-fenyloalanina
pt: L-fenilalanina
ro: L-fenilalanină
sk: L-fenylalanín
sl: L-fenilalanin
sv: L-fenylalanin

en: L-proline
bg: L-пролин
cs: L-prolin
de: L-Prolin
el: L-προλίνη
es: L-prolina
et: L-proliin
fi: L-proliini
hu: L-prolin
it: L-prolina
ja: L-プロリン
lt: L-prolinas
lv: L-prolīns
mt: L-prolina
pl: L-prolina
pt: L-prolina
ro: L-prolină
sk: L-prolín
sl: L-prolin
sv: L-prolin

en: L-threonine
bg: L-треонин
cs: L-threonin
de: L-Threonin
el: L-θρεονίνη
es: L-treonina
et: L-treoniin
fi: L-treoniini
fr: L-thréonine
hu: L-treonin
it: L-treonina
ja: L-スレオニン
lt: L-treoninas
lv: L-treonīns
mt: L-treonina
pl: L-treonina
pt: L-treonina
ro: L-treonină
sk: L-treonín
sl: L-treonin
sv: L-treonin